臺灣新竹地方法院刑事判決　　　　　　 99年度簡上字第134號
上　訴　人　臺灣新竹地方法院檢察署檢察官
被　　　告　陳明洲
上列上訴人因被告詐欺案件，不服本院新竹簡易庭民國99年6 月
4 日99年度審竹簡字第699 號簡易判決（聲請簡易判決處刑案號
：99年度偵字第2808號），提起上訴，檢察官並移送併案審理（
臺灣新竹地方法院檢察署99年度偵字第5460號、第4238號，臺灣
臺中地方法院檢察署99年度偵字第9006號，臺灣桃園地方法院檢
察署99年度偵字第15338 號），本院管轄之第二審合議庭判決如
下：
    主  文
原判決撤銷。
陳明洲幫助犯詐欺取財罪，處有期徒刑伍月，如易科罰金，以新
臺幣壹仟元折算壹日。緩刑參年，緩刑期內付保護管束，並應於
判決確定後壹年內，向執行檢察官指定之政府機關、政府機構、
行政法人、社區或其他符合公益目的之機構或團體，提供捌拾小
時之義務勞務。
    犯罪事實
一、陳明洲明知行動電話門號之申辦資格並無限制，任何人均能
    自行向電信公司申辦行動電話門號使用，除犯罪者為躲避檢
    警追查外，並無出資購買毫無相關之他人行動電話門號之必
    要，並能預見提供行動電話門號供他人使用，有遭他人利用
    作為詐騙工具之可能性，竟仍基於縱有人以其行動電話門號
    實施詐欺犯罪亦不違背其本意之幫助詐騙集團從事詐欺取財
    行為之犯罪意思，因缺錢花用，見報紙刊登辦門號換現金廣
    告，而與刊登廣告之真實姓名年籍不詳某詐欺集團成員聯繫
    ，相約於民國99年2 月4 日（臺灣新竹地方法院檢察署檢察
    官99年度偵字第4238號移送併辦意旨書誤載為98年2 月4 日
    ）在楊梅交流道附近見面，再一同前往位於桃園縣中壢市○
    ○路○ 段501 號之家樂福賣場中原門市內，同時申辦家樂福
    電信股份有限公司行動電話0000 000000 號、0000000000號
    等門號後，旋以1 支門號新臺幣（下同）500 元之代價，將
    上開門號SIM 卡販賣予該真實姓名年籍不詳之詐欺集團成員
    使用，詐欺集團成員於取得上開門號後，即先後於附表所示
    之時間，以附表所示之方法詐欺蔡依彤等6 人，致渠等均陷
    於錯誤，而與詐欺集團成員所持之上開門號聯絡後，即依該
    犯罪集團成員之指示，先後於附表所示之時間轉帳或匯款附
    表所示之金額至詐欺集團指定之帳戶，嗣蔡依彤等6 人發覺
    被騙後均向警察報案，經警循線查獲上情。
二、案經臺中市政府警察局清水分局報請臺灣新竹地方法院檢察
    署檢察官偵查後聲請簡易判決處刑，及移送併辦審理。
    理  由
壹、程序方面：
一、按判決書應分別記載裁判之主文與理由；有罪之判決書並應
    記載「犯罪事實」，且得與理由合併記載，為93年6 月23日
    修正之刑事訴訟法第308 條所明定，參諸其立法理由為：刑
    事有罪判決所應記載之事實應係賦予法律評價而經取捨並「
    符合犯罪構成要件」之具體社會事實，爰參考日本刑事訴訟
    法第335 條第1 項之立法例，將原條文後段所定「並應記載
    事實」修正為「並應記載犯罪事實」，以臻明確。
    按關於非屬犯罪構成要件之犯罪細節，並不屬於有罪判決書
    必要記載之事項，自亦非判決理由所應敘述之範圍（最高法
    院94年台上字第6338號判決參照）；次按，有罪判決書應記
    載之「犯罪事實」，應係指符合犯罪構成要件之具體社會事
    實，如被告犯罪之時間、地點、手段以及其他該當於犯罪構
    成要件而足資認定既判力範圍之具體社會事實；至於構成要
    件以外之其他適用法律事實，例如：刑罰之加重或減輕事由
    ，可無須在「犯罪事實」欄中記載，僅於理由內依刑事訴訟
    法第310 條第4 款記載其理由即足（最高法院94年台非第15
    2 號判決參照）。
二、證據能力之認定
(一)、本件被告陳明洲之供述，被告並未主張係以不正方法取得自
    白或筆錄記載與實際所述不符合之情形而無證據能力，足認
    被告警詢、偵查中之自白，屬出於自由意識之陳述，無何任
    意性之瑕疵可指，應具有證據能力。
(二)、按被告以外之人於審判外之言詞或書面陳述，除法律有規定
    者外，不得作為證據。被告以外之人於審判外之陳述，雖不
    符刑事訴訟法第159 條之1 至第159 條之4 之規定，而經當
    事人於審判程序同意作為證據，法院審酌該言詞陳述或書面
    陳述作成時之情況，認為適當者，亦得為證據；當事人、代
    理人或辯護人於法院調查證據時，知有第159 條第1 項不得
    為證據之情形，而未於言詞辯論終結前聲明異議者，視為有
    前項之同意，刑事訴訟法第159 條第1 項、第159 條之5 分
    別定有明文。經查本件被告以外之供述證據及卷內以其記載
    為內容之文書證據，雖屬被告以外之人於審判外之言詞陳述
    ，惟被告未於本院言詞辯論終結前就相關證據無證據能力，
    聲明異議，依上開規定，即視為同意作為證據，復經本院審
    酌陳述作成時之情況，認為適當，而得作為本件之證據。
(三)、本件其餘非供述證據被告並未於本院言詞辯論終結前表示無
    證據能力，復查其取得過程亦無何明顯瑕疵，而認均具證據
    能力。
貳、實體方面：
一、上開犯罪事實，業據被告陳明洲於本院行準備程序及審理時
    均坦承不諱（見本院簡上字卷第28、64頁），而被害人蔡依
    彤、邱芝榕、伍哲緯、謝利德、鄭祝及董秀里等人遭詐騙而
    分別以附表所示之方式將款項交予詐騙集團之經過，亦據被
    害人蔡依彤、邱芝榕、伍哲緯、謝利德、鄭祝及董秀里等人
    分別於警詢時證述明確（卷證位置見附件一），此外並有如
    附件二所示等證據資料在卷足憑，堪認被告之自白核與事實
    相符，堪予採信。
二、又行動電話係供通訊聯絡之用，申辦行動電話SIM 卡並無任
    何特殊之限制，一般民眾皆可以持雙證件（身分證、健保卡
    或駕照）之方式申辦之，且任1 人均可任意申辦數行動電話
    號碼供使用，此乃眾所週知之事實，而依一般人之社會生活
    經驗，苟不以自己名義申辦行動電話，卻向不熟悉之不特定
    人蒐集他人之行動電話供己使用，應可預見其目的極可能利
    用該行動電話供作非法使用。被告係成年人，且與向其收購
    門號之人素不相識，於此情況下仍任意將以自己名義申辦之
    上揭行動電話SIM 卡以1 張500 元代價出售，應可預見以其
    名義申辦之行動電話SIM 卡淪落於他人手中，極可能被利用
    為與詐騙有關之犯罪工具仍率爾為之，顯然對於該人縱以該
    行動電話號碼作為不法詐騙使用，予以容認，足見被告有幫
    助詐欺集團成員利用其前揭所申辦之行動電話門號為詐欺之
    不確定故意及行為甚明。綜上所述，本件事證明確，被告上
    開幫助詐欺之犯行，洵堪認定，應依法論科。
三、論罪科刑：
(一)、按幫助犯之成立，主觀上行為人須有幫助故意，客觀上須有
    幫助行為，意即需對於犯罪與正犯有共同之認識，而以幫助
    之意思，對於正犯資以助力，而未參與實施犯罪之行為者而
    言（參照最高法院75年度台上字第1509號、88年度台上字第
    1270號判決意旨）。核被告陳明洲將其所申辦之上揭行動電
    話SIM 卡售予真實姓名年籍不詳之人，再由該人或其轉手者
    持以詐欺被害人財物，其顯係基於幫助他人詐欺財物之犯意
    為之，且其所為提供上揭行動電話SIM 卡予他人之行為，屬
    刑法詐欺罪構成要件以外之行為，其既以幫助他人犯罪之意
    思而參與犯罪構成要件以外之行為，核其所為係犯刑法第30
    條第1 項前段、第339 條第1 項詐欺取財罪之幫助犯。
(二)、被告於前揭時地1 次同時申辦前揭2 行動電話門號，並出售
    該2 門號之SIM 卡2 張予詐騙集團成員，幫助詐欺集團先後
    詐欺被害人蔡依彤等6 人，係以1 行為侵害數法益犯數罪名
    ，為想像競合犯，應從一重論以一幫助詐欺取財罪。
(三)、又檢察官雖未就被告幫助詐欺集團詐欺附表編號4 被害人謝
    利德、編號5 被害人鄭祝、編號6 被害人董秀里之犯行聲請
    簡易判決處刑，然此部分犯罪與檢察官聲請簡易判決處刑部
    分（即附表編號1 至3 部分）既有想像競合之裁判上1 罪關
    係，且為檢察官移送併案審理（移送併辦案號均如附表編號
    4 至6 備註欄所示），另臺灣臺中地方法院檢察署以99年度
    偵字第9006號移送併辦被害人邱芝榕部分，查其移送併辦犯
    罪事實之行為時間、地點、方式暨被害人邱芝榕遭詐欺之過
    程、金額均與聲請簡易判決處刑書關於被害人邱芝榕部分所
    載相同，與經聲請簡易判決處刑之犯罪事實同一，本院自均
    得併予審判。
(四)、被告係幫助犯，惡性及違法情節較正犯輕微，爰依刑法第30
    條第2 項規定，按正犯之刑減輕其刑。
四、原審認被告犯幫助詐欺取財犯行事證明確，判處被告有期徒
    刑3 月，並諭知易科罰金之折算標準，及宣告緩刑2 年，緩
    刑期內付保護管束，並應於判決確定後1 年內，向執行檢察
    官指定之政府機關、政府機構、行政法人、社區或其他符合
    公益目的之機構或團體，提供40小時之義務勞務，固非無見
    ，然原審判決未及審酌被告幫助詐欺集團詐欺附表編號4 被
    害人謝利德、編號5 被害人鄭祝、編號6 被害人董秀里之犯
    罪事實（即檢察官於本院審理中移送併辦部分），乃有違誤
    ，則公訴人以此為由提起上訴為有理由，自應由本院予以撤
    銷改判。
五、爰審酌被告明知近來詐欺案件頻傳，詐欺集團往往使用人頭
    行動電話門號做為犯罪工具以避免遭緝獲，竟仍為一己之利
    而將所申辦之前揭2 支行動電話門號SIM 卡出售予詐騙集團
    成員，幫助他人為詐欺之犯行，惟斟酌被告供稱案發當時失
    業，投資失敗（見本院簡上字卷第63頁），其應係經濟條件
    不佳，一時失慮而為本件犯行，且出售上開門號所取得之財
    物亦非鉅，兼衡被告犯後坦白承認犯行，並無前科等一切情
    狀，量處如主文所示之刑，並諭知易科罰金之折算標準，以
    資懲儆。又被告前未曾因故意犯罪受有期徒刑以上刑之宣告
    ，此有臺灣高等法院被告前案紀錄表在卷可查，其因一時失
    慮致罹刑典，經此次偵審程序及科刑之教訓後，應已知所警
    惕，且被告目前從事木工，已據被告供陳在卷（見本院簡上
    字卷第65頁），並有被告所提在職證明書、99年5 月至100
    年1 月薪資袋等資料附卷足憑（見本院簡上字卷第68、75頁
    ），其有正當之工作，維持生活應無虞，綜上，信其不會再
    犯，本院綜核各情認上開刑之宣告，已足策其自新，所宣告
    之刑，以暫不執行為適當，爰併予宣告緩刑3 年。另為使其
    深切反省，爰依刑法第74條第2 項第5 款之規定，諭知被告
    應於判決確定後1 年內，向執行檢察官指定之政府機關、政
    府機構、行政法人、社區或其他符合公益目的之機構或團體
    ，提供80小時之義務勞務，並依刑法第93條第1 項第2 款諭
    知緩刑期內付保護管束，以啟自新。至於被告究應向何政府
    機關、政府機構、行政法人、社區或其他符合公益目的之機
    構或團體提供義務勞務，屬執行之問題，應由執行檢察官斟
    酌全案情節及各政府機關、政府機構、行政法人、社區或其
    他符合公益目的之機構或團體之需求，妥為指定。再者，倘
    被告違反上開所定負擔情節重大，足認原宣告之緩刑難收其
    預期效果，而有執行刑罰之必要，依刑法第75條之1 第1項
    第4 款規定，得撤銷其緩刑之宣告，併此敘明。
六、據上論斷，應依刑事訴訟法第455 條之1 第1 項、第3 項、
    第369 條第1 項前段、第364 條、第299 條第1 項前段，刑
    法第30條第1 項前段、第2 項、第339 條第1 項、第55條、
    第41條第1 項前段、第74條第1 項第1 款、第2 項第5 款、
    第93條第1 項第2 款，刑法施行法第1 條之1 第1 項、第2
    項前段，判決如主文。
本案經檢察官黃慧倫到庭執行職務。
中    華    民    國   100    年    3     月    31    日
                  刑事第一庭    審判長法  官  陳健順
                                      法  官  朱美璘
                                      法  官  林哲瑜
以上正本證明與原本無異。
不得上訴。
中    華    民    國   100    年    3     月    31    日
                                      書記官  鍾佩芳
附錄本案論罪科刑法條全文：
刑法第30條（幫助犯及其處罰）
幫助他人實行犯罪行為者，為幫助犯。雖他人不知幫助之情者，
亦同。
幫助犯之處罰，得按正犯之刑減輕之。
刑法第339 條（普通詐欺罪）
意圖為自己或第三人不法之所有，以詐術使人將本人或第三人之
物交付者，處5 年以下有期徒刑、拘役或科或併科1 千元以下罰
金。
以前項方法得財產上不法之利益或使第三人得之者，亦同。
前二項之未遂犯罰之。
附表：
┌──┬────┬───────────┬───────────┬──────────┐
│編號│被害人  │被 害 經 過           │交款方式及金額        │      備      註    │
├──┼────┼───────────┼───────────┼──────────┤
│ 1. │ 蔡依彤 │詐欺集團成員於99年2 月│99年2 月26日下午2 時9 │聲請簡易判決處刑書：│
│    │        │下旬，在雅虎奇摩拍賣網│分許，在台中縣沙鹿鎮靜│臺灣新竹地方法院99年│
│    │        │站上刊登拍賣iPhone手機│宜大學內之郵局AT M轉帳│度偵字第2808號      │
│    │        │1 支之不實訊息佯稱拍賣│1 萬3,000 元至龔逸祺（│                    │
│    │        │該手機，供不特定人下標│所涉幫助詐欺犯行業經臺│                    │
│    │        │購買，並以陳明洲申請之│灣嘉義地方法院檢察署檢│                    │
│    │        │上開門號0000000000號作│察官以99年度偵字第2741│                    │
│    │        │為與蔡依彤之聯絡電話，│號為緩起訴處分）所申請│                    │
│    │        │致蔡依彤陷於錯誤，而於│開立之合作金庫商業銀行│                    │
│    │        │99年2 月25日晚上10 時 │西屯分行帳號000-000000│                    │
│    │        │許上網下標購買。      │0000000號帳戶。       │                    │
├──┼────┼───────────┼───────────┼──────────┤
│ 2. │ 邱芝榕 │詐欺集團成員於99年2 月│99年2 月26日下午1 時26│聲請簡易判決處刑書：│
│    │        │下旬，在露天拍賣網站上│分許，在台中縣太平市中│臺灣新竹地方法院檢察│
│    │        │刊登拍賣手機1 支之不實│山路2 段348 號合作金庫│署（下稱竹檢）99年度│
│    │        │訊息佯稱拍賣該手機，供│銀行坪林分行以現金匯款│偵字第2808號（及移送│
│    │        │不特定人下標購買，並以│1 萬元至龔逸祺前揭006-│併辦意旨書：臺灣臺中│
│    │        │陳明洲申請之上開門號09│0000000000000號帳戶。 │地方法院檢察署99年度│
│    │        │00000000號作為聯絡電話│                      │偵字第9006號）      │
│    │        │，致邱芝榕陷於錯誤，而│                      │                    │
│    │        │於99年2 月25日下午5 時│                      │                    │
│    │        │許上網下標購買。      │                      │                    │
├──┼────┼───────────┼───────────┼──────────┤
│ 3. │伍哲緯  │詐欺集團成員於99年2 月│99年2 月26日下午5 時許│聲請簡易判決處刑書：│
│    │        │下旬，在雅虎奇摩拍賣網│，在新竹縣竹北市六家七│臺灣新竹地方法院99年│
│    │        │站上刊登拍賣除濕機1 臺│路之居所，以網路ATM 轉│度偵字第2808號      │
│    │        │之不實訊息佯稱拍賣該除│帳8,000 元至龔逸祺前揭│                    │
│    │        │濕機，供不特定人下標購│006-0000000000000 號帳│                    │
│    │        │買，並以陳明洲申請之上│戶。                  │                    │
│    │        │開門號0000000000號作為│                      │                    │
│    │        │聯絡電話，致伍哲緯陷於│                      │                    │
│    │        │錯誤，而於99年2 月26日│                      │                    │
│    │        │下午4 時45分許上網下標│                      │                    │
│    │        │購買。                │                      │                    │
├──┼────┼───────────┼───────────┼──────────┤
│ 4. │謝利德  │詐欺集團成員於99年2 月│99年2 月26日下午5 時許│ 移送併辦意旨書：臺 │
│    │        │下旬，在雅虎奇摩拍賣網│，至位於台北縣中和市某│ 灣桃園地方法院檢察 │
│    │        │站上刊登拍賣華碩牌筆記│全家便利商店內，以ATM │ 署（下稱桃檢）99年 │
│    │        │型電腦1 臺之不實訊息佯│轉帳1 萬元至黃冠維（所│ 度偵字第15338號    │
│    │        │稱拍賣該電腦，供不特定│涉幫助詐欺案件，經臺灣│                    │
│    │        │申請之上開門號00000000│臺中地方法院臺中地院99│                    │
│    │        │71號作為聯絡電話，使謝│年度中簡字2227號判決判│                    │
│    │        │利德陷於錯誤，而於99年│處拘役30日緩刑2 年）所│                    │
│    │        │2月26 日晚上7 時許上網│申請開立之玉山銀行永康│                    │
│    │        │下標購買。            │分行帳號000-00000000  │                    │
│    │        │                      │66054 號帳戶。        │                    │
├──┼────┼───────────┼───────────┼──────────┤
│ 5. │鄭  祝  │於99年3 月8 日上午10時│於99年3 月9 日下午3 時│移送併辦意旨書：竹檢│
│    │        │許，詐騙集團成員持上開│許，在彰化縣和美鎮和頭│99年度偵字第4238 號 │
│    │        │陳明洲所申辦之00000000│路50號前，將現金35 萬 │                    │
│    │        │ 21 門號撥打電話予鄭祝│元之款項交付詐騙成員。│                    │
│    │        │佯稱：身分證遭詐騙集團│                      │                    │
│    │        │冒用，須將存款領出交檢│                      │                    │
│    │        │察官監管等語，使鄭祝陷│                      │                    │
│    │        │於錯誤而將所屬帳戶內之│                      │                    │
│    │        │35萬元提出。          │                      │                    │
├──┼────┼───────────┼───────────┼──────────┤
│ 6. │董秀里  │於99年2 月底某日，詐騙│於99年2 月底某日及3月 │移送併辦意旨書：竹檢│
│    │        │集團成員持上開陳明洲所│初某日，在南投縣埔里鎮│99年度偵字第5460號  │
│    │        │申辦之0000000000 門 號│隆生路某處，先後交付30│                    │
│    │        │撥打電話予董秀里佯稱係│萬元、18萬元予自稱檢察│                    │
│    │        │埔里刑警隊隊長，因其印│官、書記官之詐騙集團成│                    │
│    │        │鑑證明遭人冒名申請，須│員。                  │                    │
│    │        │自帳戶提領款項監管及須│                      │                    │
│    │        │繳納保證金等語為由，使│                      │                    │
│    │        │董秀里陷於錯誤而提領30│                      │                    │
│    │        │萬元及18萬元款項。    │                      │                    │
└──┴────┴───────────┴───────────┴──────────┘
附件一：（編號為卷證資料標示編號）
2.證人即被害人邱芝榕：
  990304警詢：中縣太警偵字第0990041309號卷第10至11頁
6.證人即被害人董秀里：
  990314警詢：投埔警刑偵字第09900004474 號卷第5 至5 頁反
  面
  990620警詢：竹檢99偵5460第12至14頁。
  990625偵訊：南投地檢99偵2438第12至13頁。
8.證人即被害人蔡依彤：
  990301警詢：竹檢99偵2808第11至12頁。
10.證人即被害人伍哲緯：
  990307警詢：竹檢99偵2808第19至20頁。
11.證人鄭祝：
  990318警詢：彰檢99偵4307第6至8頁。
12.證人謝利德：
  990306警詢：北檢99偵10384第7至8頁。
  990513偵訊：北檢99偵10384第88至89頁。
附件二：
17.邱芝榕之臺中縣警察局太平分局坪林派出所受理各類案件紀
   錄表。（見中縣太警偵字第0990041309號卷第9頁）
18.邱芝榕之臺中縣警察局太平分局坪林派出所受理詐騙帳戶通
   報警示簡便格式表、內政部警政署反詐騙案件紀錄表、切結
   書、金融機構聯防機制通報單、合作金庫銀行存款憑條、通
   聯文字紀錄。（見中縣太警偵字第0990041309號卷第12至21
   頁）
23.家樂福電信股份有限公司99年3月12日家樂福電信字第099030
   199號函並檢附0000-000-000陳明洲使用狀態。（見中縣太警
   偵字第0990041309號卷第46至47頁）
24.門號0000000000號通聯調閱查詢單1 份。（見中縣太警偵字
   第0990041309號卷第48至50頁）
25.合作金庫銀行西屯分行99年3月29日合金西屯字第0990001044
   號函暨龔逸祺基本資料。（見中縣太警偵字第0990041309號
   卷第51至60頁）
26.董秀里收受之偽造臺中地方法院地檢署監管科公文1紙、收據
   2紙。（見投埔警刑偵字第09900004474號卷第6至8頁）
27.門號0000000000號使用狀況查詢。（見投埔警刑偵字第09900
   004474號卷第9 頁）
28.門號0000000000通聯調閱查詢單。（見竹檢99偵2808第36至
   41頁 ）
29.家樂福電信股份有限公司99年3 月5 日家樂福電信字第09903
   00 96 號函暨門號0000-000-000號用戶陳明洲基本資料。（
   見竹檢99偵2808第43至45頁）
30.蔡依彤之內政部警政署反詐騙諮詢專線紀錄表、臺中縣警察
   局清水分局明秀派出所受理詐騙戶通報警示簡便格式表、郵
   政自動櫃員機交易明細表、臺中縣警察局清水分局明秀派出
   所受理刑事案件報案三聯單。（見竹檢99偵2808第56至60頁
   ）
32.邱芝榕之內政部警政署反詐騙案件紀錄表、合作金庫銀行存
   款憑條、臺中縣警察局太平分局坪林派出所受理刑事案件報
   案三聯單。（見竹檢99偵2808第70至73頁）
33.伍哲緯之內政部警政署反詐騙案件紀錄表、存摺內頁、新竹
   縣政府警察局竹北分局高鐵派出所受理刑事案件報案三聯單
   。（見99 偵2808第74至77頁）
36.門號0000000000使用狀況查詢。（見竹檢99偵2808第95頁）
37.陳明洲之各電信資料查詢。（見竹檢99偵2808第96至105頁）
39.鄭祝之彰化縣警察局和美分局和美派出所受理各類案件紀錄
   表、受理刑事案件報案三聯單、內政部警政署反詐騙案件紀
   錄表、收受之偽造臺北地檢署監管科收據、公文。（見彰檢
   99偵4307第9 至13頁）
40.家樂福電信股份有限公司99年3月30日家樂福電信字第099030
   555 號函暨門號0000-000-000號用戶陳明洲基本資料。（見
   彰檢99偵4307第14至15頁）
41.謝利德之臺北縣政府警察局新店分局雙城派出所受理刑事案
   件報案三聯單、受理各類案件紀錄表、受理詐騙戶通報警示
   簡便格式表、金融機構聯防機制通報單、內政部警政署反詐
   騙案件紀錄表、刑案紀錄表、奇摩拍賣資料網頁內容、黃冠
   維玉山銀行開戶資料。（見北檢99偵10384第18至32頁）
42.玉山銀行永康分行99年3月8日玉山永康字第0990312001號函
   暨所附黃冠維開戶資料。（見北檢99偵10384第34至43頁）
43.家樂福電信股份有限公司99年3月10日家樂福電信字第099030
   146 號暨門號0000-000-000號用戶陳明洲基本資料。（見北
   檢99偵10384第44至47頁）
44.門號0000000000號通聯調閱查詢單1 份。（見北檢99偵10384
   第49至61頁）